【裁判字號】    99,重訴,433
【裁判日期】    991207
【裁判案由】    拆屋還地等
【裁判全文】
臺灣臺北地方法院民事判決             99年度重訴字第433號
原      告  香檳華廈管理委員會
法定代理人  毛生一
原      告  林公世
共      同
訴訟代理人  陸正康律師
複  代理人  甘大空律師
被      告  張秀珠
訴訟代理人  黃坤鍵律師
複  代理人  徐志明律師
            陳俊成律師
上列當事人間請求拆屋還地等事件，本院於民國99年11月23日言
詞辯論終結，判決如下：
    主      文
原告之訴及假執行之聲請均駁回。
訴訟費用由原告香檳華廈管理委員會負擔。
    事實及理由
壹、程序方面：
一、原告香檳華廈管理委員會（下稱香檳管委會）原主張坐落於
    臺北市○○區○○段一小段619地號土地（下稱系爭土地）
    為香檳華廈之基地，被告無權占有共同使用部分，依公寓大
    廈管理條例第9條第2項、第4項及民法第442條規定起訴，請
    求拆除地上物，及返還相當於租金之不當得利，並聲明：「
    一先位聲明：(一)被告張宗元應於起訴狀繕本送達後滿一個月
    之日起，將坐落於系爭土地如附圖一所示建物拆除，並將土
    地返還予香檳管委會。(二)被告張秀珠應於起訴狀繕本送達後
    滿一個月之日起，將坐落於系爭土地如附圖二所示之建物拆
    除，並將土地返還予香檳管委會。(三)願供擔保，請准宣告假
    執行。二備位聲明：(一)張宗元向香檳管委會承租使用坐落系
    爭土地如附圖一所示建物占用部分面積25.48平方公尺之租
    金，應自起訴狀繕本送達翌日起調整為每月新臺幣（下同）
    67,310元。(二)張秀珠向香檳管委會承租坐落系爭土地如附圖
    二所示建物占用部分面積9.3275平方公尺之租金，應自起訴
    狀繕本送達翌日起調整為每月24,640元。」（見北調卷第3-
    4頁，本院卷第9頁正反面）；於本院囑託臺北市大安地政事
    務所測量被告所占用之範圍後，於99年5月10日撤回備位聲
    明之請求，並變更其聲明為：「(一)張秀珠應將坐落於系爭土
    地如附圖所示B部分之鐵皮屋（面積12平方公尺）、如附圖
    所示C部分鐵皮與冷卻塔之重疊物（面積0.21平方公尺），
    以及如附圖D部分所示之冷卻水塔（面積1平方公尺）拆除，
    並將土地返還予香檳管委會。(二)張宗元應將坐落於系爭土地
    如附圖所示A部分之木板頂蓋部分（面積23平方公尺）拆除
    ，並將土地返還香檳管委會。(三)張秀珠另應給付香檳管委會
    217,120元，及自起訴狀繕本送達翌日起至清償日止，按年
    息5%計算之利息。(四)第1、2項聲明，均願供擔保，請准宣告
    假執行。」（見本院卷第57-58頁），被告對於撤回備位聲
    明及變更聲明既無異議，且為本案之言詞辯論（見本院卷第
    100頁反面），依民事訴訟法第255條第1項第1款，及第262
    條第1項規定，自應予准許。
二、香檳管委會又於99年6月24日追加系爭土地之其一共有人林
    公世為原告，並變更其第1、2項聲明為：「(一)張秀珠應將坐
    落於系爭土地如附圖所示B部分之鐵皮屋（面積12平方公尺
    ）、如附圖所示C部分鐵皮與冷卻塔之重疊物（面積0.21平
    方公尺），以及如附圖所示D部分之冷卻水塔（面積1平方公
    尺）拆除，並將土地返還予原告及全體共有人。(二)被告應將
    坐落於系爭土地如附圖所示A部分之木板頂蓋部分（面積23
    平方公尺）拆除，並將土地返還原告及全體共有人。」（見
    本院卷第74-75頁、第100頁正反面）。被告對於追加林公世
    為原告之請求，雖為不同意之陳述，但林公世為系爭土地之
    其一共有人，有香檳管委會提出之土地、建物登記謄本可稽
    （見北調卷第18頁，本院卷第80頁），且香檳管委會均係本
    於被告占用系爭土地之事實，其原提出之證據資料仍得相互
    援用，應認其基礎事實同一，亦無礙於被告之防禦及本件訴
    訟之終結，自核與民事訴訟法第255條第1項第2款及第7款之
    規定相符，其所為追加及聲明之變更，亦應准許。
三、原告再於99年11月23日撤回其對張宗元之請求，並將第1、2
    項聲明改為：「「(一)張秀珠應將坐落於系爭土地如附圖所示
    A 部分之木板頂蓋（面積23平方公尺）、B部分之鐵皮屋（
    面積12平方公尺）、C部分鐵皮與冷卻塔之重疊物（面積0.2
    1 平方公尺），及D部分之冷卻水塔（面積1平方公尺）拆除
    ，並將土地返還予原告及全體共有人。」，另追加民法第82
    1條規定為請求權基礎，被告不僅同意原告撤回對張宗元之
    起訴，對於原告聲明之變更復無異議（見本院卷第209頁反
    面），依民事訴訟法第262條第1項、第255條第1項第1款規
    定，張宗元部分已失繫屬，並以變更後之聲明為本件審理之
    範圍，合先敘明。
貳、實體方面：
一、原告起訴主張：張秀珠於92年6月17日取得門牌編號為臺北
    市○○區○○路1段71號1樓房屋及基地應有部分所有權，因
    而成為香檳華廈之其一區分所有權人，並為系爭土地之共有
    人。詎張秀珠無權占用香檳華廈所管理及全體區分所有人所
    共有如附圖A、B、C、D部分之系爭土地，並將其自前手所買
    受取得之A部分木板頂蓋、B部分鐵皮屋、D部分冷卻水塔，
    及C部分鐵皮屋與冷卻水塔重疊等工作物暨各該部分所在之
    系爭土地（面積分別為23平方公尺、12平方公尺、0.21平方
    公尺、1平方公尺）出租予他人使用，不僅違反如附圖所示A
    、B、C、D部分土地之設置目的及通常使用方法，張秀珠並
    因此獲得相當於租金之不當利益，且損害系爭土地全體共有
    人之所有權，以98年度系爭土地之申報地價按年息10%計算
    ，張秀珠應給付98年8月2日至99年8月1日止之不當得利217,
    120元；縱張秀珠與其他區分所有權人有1樓空地由其管理之
    分管契約，但其效力僅限於向訴外人太平洋建設股份有限公
    司（下稱太平洋建設公司）即香檳華廈建商購得不動產之第
    一手買受人，又縱張秀珠繼受該分管契約，亦僅同意由張秀
    珠使用，張秀珠逕將之出租予他人使用，已逾分管契約之內
    容，自不得拘束其他區分所有權人。況其他區分所有權人已
    於99年2間以張秀珠將1樓空地出租予他人使用，超出分管契
    約範圍之理由，終止分管契約，張秀珠仍屬無權占有。為此
    ，依公寓大廈管理條例第9條第4項、民法第767條、第821條
    及第179條規定起訴，並聲明：(一)張秀珠應將坐落於系爭土
    地如附圖所示A部分之木板頂蓋（面積23平方公尺）、B部分
    之鐵皮屋（面積12平方公尺）、C部分鐵皮與冷卻塔之重疊
    物（面積0.21平方公尺），及D部分之冷卻水塔（面積1平方
    公尺）拆除，並將土地返還予原告及全體共有人。(二)張秀珠
    另應給付香檳管委會217,120元，及自起訴狀繕本送達翌日
    起至清償日止，按年息5%計算之利息。(三)願供擔保，請准宣
    告假執行。
二、被告則以：香檳管委會並非系爭土地所有人，自無從請求返
    還系爭土地，又依香檳管委會所提證據，亦未顯示香檳華廈
    區分所有權人會議決議授予實施訴訟之權能，香檳管委會逕
    以自己名義起訴，其當事人適格顯有欠缺；太平洋建設公司
    出售大樓時，業約定1樓所有人對於1樓空地有使用權限，買
    受1樓之張秀珠自有合法使用之權利，縱其他區分所有權人
    主張業已行使終止權，然非經區分所有權人會議決議，終止
    之意思表示復未到達張秀珠，自不生合法終止之效果；又附
    圖所示A-D部分工作物並非伊所設置，要無事實上處分權，
    自不得命伊拆除等語，資為抗辯。並聲明：(一)原告之訴及假
    執行之聲請均駁回。(二)如受不利判決，願供擔保，請准宣告
    免為假執行。
三、本件不爭執之事實（見本院卷第165頁反面、第166頁）：
  (一)張秀珠於92年6月17日因買賣之原因，取得門牌編號臺北市
    ○○區○○路1段71號1樓房屋及其基地應有部分之所有權，
    並因而成為香檳華廈之其一區分所有權人，及系爭土地之共
    有人（權利範圍319551分之4684）（見北調卷第17-18頁原
    證2）。
  (二)原告林公世於97年2月22日因受贈，取得門牌編號臺北市○
    ○區○○路1段73號7樓房屋（權利範圍150分之2），及其基
    地應有部分所有權，並因此成為香檳華廈之其一區分所有權
    人，及系爭土地共有人（權利範圍0000000分之19905）（見
    北調卷第18頁原證2，本院卷第80頁原證2）。
  (三)臺北市○○區○○路1段71號1樓旁通道，及後方防火巷之占
    用情形如99年4月8日勘驗測量筆錄所示（見本院卷第42、44
    -52頁），經囑託臺北市大安地政事務所測量後，其範圍及
    面積如土地複丈成果圖所示。
  (四)香檳華廈於98年8月2日召開98年度第1次區分所有權人會議
    ，會中作成大安路1段73號1樓之騎樓及防火巷應予淨空之決
    議（見北調卷第20-21頁原證3）。香檳管委會嗣於98年8月1
    8日發出共用地租金訂定及處理原則之通知，並於98年8月23
    日張貼依民法第767條規定請求排除防火巷及周邊公用地遭
    占用之公告（見北調卷第23-25頁原證4）。
  (五)香檳管委員於99年間以被告涉犯刑法第189條之2及第320條
    第2項之公共危險及竊佔罪為由，提出刑事告發，臺灣臺北
    地方法院檢察署檢察官於99年6月29日以99年度偵字第2257
    號處分不起訴確定（見本院卷第102-103頁）。
  (六)除張秀珠以外之香檳華廈區分所有人全體於99年2月23日簽
    署確認終止使用同意書（見本院卷第144-154頁原證3）。
四、原告主張張秀珠無權占有系爭土地如附圖所示A、B、C、D部
    分土地，被告則以前揭情詞置辯，是本件所應審究者為：(一)
    香檳管委會提起本件訴訟之當事人適格要件是否具備？(二)香
    檳華廈區分所有權人間有無由張秀珠使用1樓空地之分管契
    約？(三)前開分管契約是否已經香檳華廈全體區分所有權人合
    意終止？(四)原告之請求，有無理由？茲敘述如下：
  (一)原告提起本件訴訟之當事人適格要件是否具備？
    1.張秀珠抗辯香檳管委會非系爭土地所有人，且未證明已獲
      得香檳華廈區分所有權人授予訴訟實施權云云。
    2.惟按所謂「當事人適格」，係指具體訴訟可為當事人之資
      格，得受本案之判決而言。此種資格，稱為訴訟實施權或
      訴訟行為權。判斷當事人是否適格，應就該具體之訴訟，
      依當事人與特定訴訟標的之法律關係定之。一般而言，訴
      訟標的之主體通常為適格之當事人。雖非訴訟標的之主體
      ，但就該訴訟標的之權利或法律關係有管理或處分權者，
      亦為適格之當事人。又在給付之訴，只須原告主張對被告
      有給付請求權者，其為原告之當事人適格即無欠缺。經查
      ，本件香檳管委會係主張其受區分所有權人之委託，管理
      香檳華廈共同使用部分，包含香檳華廈1樓房屋坐落範圍
      以外之系爭土地共同使用部分在內。系爭土地如附圖所示
      A、B、C、D部分遭被告無權占有使用，主張依公寓大廈管
      理條例第9條第4項、民法第767條、第821條規定，訴請拆
      除坐落於系爭土地上如附圖所示A、B、C、D部分之工作物
      ，及給付不當得利。香檳管委會雖非該訴訟標的法律關係
      之主體，但對於系爭土地共有部分既然有管理權，則本於
      管理所生之私法上爭議，無論為保管、使用或收益，均有
      訴訟實施權能，其據以請求張秀珠拆除工作物及請求給付
      不當得利，尚無不合，應認其提起本件訴訟之當事人適格
      要件業已具備。張秀珠此項抗辯，容有未洽，並不可取。
  (二)香檳華廈區分所有權人間有由張秀珠使用1樓空地之分管契
    約？
    1.張秀珠抗辯香檳華廈興建完成後，太平洋建設公司即與各
      買受人約定1樓空地由1樓所有權人使用，其既受讓1樓所
      有權，自一併繼受前開分管契約等語。但原告已否認有分
      管契約，並稱即使有分管契約，但張秀珠非第一手買受人
      ，且逕將如附圖所示A、B、C、D部分土地出租予他人，已
      逾分管契約約定之內容，自不能拘束香檳華廈其他區分所
      有人云云。
    2.按契約固須當事人互相表示意思一致始能成立，但所謂互
      相表示意思一致，不限於當事人直接為之，其經第三人為
      媒介而將當事人互為之意思表示從中傳達而獲致意思表示
      一致者，仍不得謂契約未成立。公寓大廈之買賣，建商與
      各承購戶分別約定，該公寓大廈之共用部分或其基地之空
      地由特定共有人使用者，除別有規定外，應認共有人間已
      合意成立分管契約。又倘共有人已按分管契約占有共有物
      之特定部分，他共有人嗣後將其應有部分讓與第三人，除
      有特別情事外，其受讓人對於分管契約之存在，通常即有
      可得而知之情形，而應受分管契約之拘束。經查：
    (1)以60、70年間，公寓大廈房地買賣交易中，常有1樓空地
      、屋頂平台分歸由1樓及頂樓所有人各自管理使用之形態
      而言，張秀珠所稱香檳華廈於61年間興建完成之時，各買
      受人間就1樓空地有由1樓房屋所有權人專用之分管契約等
      語，尚非全然無憑。況依太平洋建設公司檢送而原告未爭
      執真正之預訂香檳別墅買賣合約第6條明定：「(一)附屬於
      底層空地之使用權專屬底層所有人（如附圖）。地下室部
      份另行辦理，其使用權均不包括在內。(二)頂層屋面保養及
      使用權，屬於頂層所有人。…」（見本院卷第107、116頁
      ），更足證明香檳華廈底層（即地面層）共有之空地，自
      各買受人向太平洋建設公司購得不動產之時起，即由1樓
      房屋所有權人實際管理使用。原告雖接續主張縱存有分管
      契約，但僅存在於自太平洋建設公司購得不動產之第一手
      買受人之間，其效力並未及於92年間始成為71號1樓房屋
      所有人之張秀珠云云。惟揆諸前揭說明，不僅嗣後受讓取
      得71號房屋及系爭土地應有部分之張秀珠應受前開分管契
      約之拘束，其他自太平洋建設公司取得所有權之第一手買
      受人及陸續受讓取得之所有權人，亦應受之拘束。準此，
      應認香檳華廈第一手買受人間已經由各別與太平洋建設公
      司約定之方式，合意成立前所述之分管契約，嗣後受讓取
      得所有權者，亦應受拘束。
    (2)另細繹太平洋建設公司提供之預訂香檳別墅買賣合約（見
      本院卷第105-121頁），僅為1樓底層空地、頂層屋面使用
      權歸由底層所有人、頂層所有人管理之約定，並未具體規
      範限制使用用途及方法，原告以張秀珠將如附圖所示A、B
      、C、D部分土地出租他人為由，主張張秀珠逾越約定之使
      用方法，尚屬無據。又按共有物之出租，乃典型之利用行
      為而屬民法第820條第1項規定管理權能之範圍，故共有人
      如就共有土地已訂有分管契約者，對各分管部分即有單獨
      使用、收益之權能，其將分管部分出租他人，自無須得其
      餘共有人之同意（最高法院98年台上字第1087號判決參照
      ）。則縱張秀珠將歸由其使用之1樓空地出租予他人，亦
      難遽謂其有逾越分管契約約定方法之情事。
    (3)張秀珠買受71號1樓房屋時，如附圖所示A部分之木板頂蓋
      即已存在之情，已經林公世於張秀珠被訴涉犯公共危險罪
      嫌之刑事偵查案件中證實（見臺灣臺北地方法院檢察署99
      年度偵字第2257號偵查卷第42頁），參以訴外人喻笙湘於
      前開偵查案件中證述：「我承租的部分是張秀珠當時交給
      我承租的位置，我也沒有再擴建，至於服飾店的店家也沒
      有告訴過我他有再擴建」等語（見前開偵查卷第123頁）
      ，亦可明如附圖所示B部分之鐵皮屋、D部分之冷卻水塔，
      及C部分之鐵皮屋與冷卻水塔重疊於張秀珠買受71號1樓房
      屋時即已設置，則張秀珠以外之區分所有權人對於木板頂
      蓋之搭設，並未予以干涉，且已歷時多年等情，即堪認定
      ，張秀珠自無逾越分管契約約定方法可言。至原告所指稱
      防火巷之位置（即如附圖所示A部分之土地），訴外人即
      承租71號1樓之喻笙湘既證稱：「防火巷的部分不是我向
      張秀珠承租的範圍，我也沒有使用。」等語（見前開偵查
      卷第124頁），則如附圖所示A部分之土地是否為張秀珠直
      接占有或間接占有，既未見原告舉證以實其說，其所為張
      秀珠違反分管契約而為使用之主張，自乏依據。
    (4)是以，香檳華廈全體區分所有權人間有由張秀珠使用1樓
      空地之分管契約，殆無疑義。
  (三)前開分管契約是否已經香檳華廈全體區分所有權人合意終止
    ？
    1.原告主張張秀珠以外之香檳華廈區分所有權人同意終止前
      開分管契約，張秀珠已無何占有使用1樓空地之權源等語
      ；張秀珠則辯以未經區分所有權人會議決議，終止之意思
      表示復未到達，自不生合法終止之效力云云。
    2.按「共有物之管理，除契約另有約定外，應以共有人過半
      數及其應有部分合計過半數之同意行之。但其應有部分合
      計逾三分之二者，其人數不予計算。依前項規定之管理顯
      失公平者，不同意之共有人得聲請法院以裁定變更之。前
      二項所定之管理，因情事變更難以繼續時，法院得因任何
      共有人之聲請，以裁定變更之。」，雖為98年1月23日修
      正公布民法第820條第1項至第3項所明定，惟按民法物權
      編修正條文及本施行法修正條文，自公布後六個月施行，
      民法物權編施行法第24條第2項亦有明文規定，故上開新
      修正之民法第820條第1項至第3項規定係於98年7月23日施
      行。但按物權在民法物權編施行前發生者，除本施行法有
      特別規定外，不適用民法物權編之規定；其在修正施行前
      發生者，除本施行法有特別規定外，亦不適用修正施行後
      之規定，民法物權編施行法第1條有明文規定。是共有物
      分管契約係共有人就共有物管理方法所成立之協議，契約
      如成立於民法第820條第1項至第3項修正施行前者，依98
      年1月23日修正前之規定，應由共有人全體共同協議訂定
      之。其未定有分管期限者，因終止分管契約係關於共有物
      管理方法之變更，自須經共有人全體同意，始得為之，尚
      難認各共有人得隨時終止分管契約。經查：
    (1)香檳華廈於98年8月2日召開98年度第一次區分所有權人會
      議，關於騎樓、防火巷是否淨空等議案，通過淨空之決議
      ，雖有原告所提會議紀錄、香檳管委會重要通知及香檳管
      委會公告等件可證（見北調卷第20-25頁原證3-4），惟觀
      諸前開區分所有權人第一次會議紀錄（見北調卷第20-21
      頁），香檳華廈區分所有權人共有24人，實際出席該次會
      議者有23人，19人同意「騎樓淨空」之議案，20人同意「
      防火巷淨空」之議案者，可知各該議案均未徵得全體區分
      所有權人之同意，依前開說明，自難謂前開會議之決議已
      生終止前開分管契約之效力。
    (2)除張秀珠以外之香檳華廈區分所有權人已於99年2月間對
      張秀珠為終止分管契約之意思表示，固據原告提出區分所
      有權人名冊確認終止使用同意書及建物登記謄本等件為證
      （見本院卷第144-154頁、第184-207頁），但不僅張秀珠
      業已否認收到終止之意思表示（見本院卷第165頁反面）
      ，而張秀珠並未簽署前開確認終止使用同意書，復為原告
      所未爭執，香檳華廈區分所有權人並未全數同意終止前開
      分管契約，即堪認定。揆諸前開說明，原告依確認終止使
      用同意書所為之片面終止，自非合法。
    (3)香檳華廈嗣於99年8月1日99年度區分所有權人會議決議繼
      續執行98年度第一次區分所有權人會議決議之騎樓及防火
      巷淨空事務，雖有原告所提會議紀錄足參（見本院卷第18
      1頁），但參與之區分所有權人只有15戶（原16人，1戶中
      途離席），既未經全體區分所有權人出席，全體區分所有
      權人同意終止前開分管契約之效力即尚未發生。
    (4)從而，於香檳華廈全體區分所有權人合意終止前開分管契
      約之前，均不得否認前開分管契約之效力。
  (四)原告之請求，有無理由？
    1.原告主張張秀珠無占有使用如附圖所示A、B、C、D部分土
      地，並應拆除各該部分之工作物，並返還所占用之土地，
      另給付相當於租金之不當得利云云。
    2.依民法第818條規定，各共有人可按其應有部分，對於共
      有物之全部為使用收益，並由共有人共同管理。共有物之
      管理，共有人可以以契約予以訂定，即得由共有人於與其
      他共有人以分管方式劃定範圍使用共有物。香檳華廈全體
      區分所有人間存有前開分管契約，既如前述，依前開說明
      ，張秀珠自已取得如附圖所示A、B、C、D部分土地之使用
      權，張秀珠有占有使用之權源，至為明確。而各該工作物
      於張秀珠成為香檳華廈區分所有權人之前即已設置，並經
      張秀珠之前手出租予他人使用，復於前述，在98年8月2日
      98年度區分所有權人會議之前並無人干涉，原告亦未加以
      爭執，自應認此種使用管理方式為全體區分所有權人所承
      認，原告請求拆除各該工作物，洵難認為有理由。再者，
      香檳華廈全體區分所有權人尚未合意終止前開分管契約，
      張秀珠之占有即非無據，原告依民法第767條、第821條及
      第179條規定而為請求，於法即有未合，不應准許。
    3.原告雖又主張張秀珠違反如附圖所示A、B、C、D部分之設
      置目的及通常使用方法，香檳管委會得請求法院為一定之
      處置云云。但如附圖所示A部分之木板頂蓋於張秀珠取得
      71號1樓房屋所有權前即已設置，依現場照片（見本院卷
      第47頁）及林公世於前開偵查案件之陳述，該木板頂蓋原
      先應係遮雨之用途，而該木板頂蓋下方之空間是否承租他
      人作為營業用途，原告之舉證既有未足，自難憑原告所提
      照片（見本院卷第44-46頁），即謂張秀珠有違反設置目
      的及通常使用方法之情形。至如附圖所示B部分鐵皮屋、
      D部分冷卻水塔，及鐵皮屋與冷卻水塔重疊之C部分，分管
      契約既無使用方法之約定，自難推論設置之目的及通常之
      使用方法。原告主張張秀珠違反公寓大廈管理條例第9條
      第2項規定，於法亦有未合，仍不可准許。
五、綜上所述，原告依民法第767條、第821條，及公寓大廈管理
    條例第9條第4項規定，請求張秀珠將如附圖所示A部分之木
    板頂蓋（面積23平方公尺）、B部分之鐵皮屋（面積12平方
      公尺）、C部分鐵皮與冷卻塔之重疊物（面積0.21平方公
    尺），及D部分之冷卻水塔（面積1平方公尺）拆除，並將土
    地返還予原告及全體共有人，另依民法第179條規定，請求
    張秀給付香檳管委會217,120元，及自起訴狀繕本送達翌日
    起至清償日止，按年息5%計算之利息，均無理由，應予駁回
    。原告之訴既經駁回，其假執行之聲請即失附麗，併駁回之
    。
六、本件事證已臻明確，兩造其餘攻擊與防禦方法均與判決結果
    不生影響，不再一一論述，附此敘明。
七、訴訟費用負擔之依據：民事訴訟法第78條、第85條第1項但
    書（香檳管委會原以其經過98年8月2日98年度第一次區分所
    有權人會議決議授權而起訴，嗣因被告抗辯當事人適格欠缺
    始追加林公世為原告，故本件實為香檳管委會本於管理權責
    而為之起訴，故將訴訟費用命由香檳管委會負擔）。
中    華    民    國    99    年    12    月    7     日
                  民事第四庭    法  官  許純芳
以上正本係照原本作成。
如對本判決上訴，須於判決送達後20日內向本院提出上訴狀。如
委任律師提起上訴者，應一併繳納上訴審裁判費。
中    華    民    國    99    年    12    月    7     日
                                書記官  陳怡君

司法院資訊處製作；財團法人民間司法改革基金會備份。
